臺灣高等法院臺中分院刑事裁定　　　　 96年度交抗字第615號
抗　告　人
即受處分人　甲　○
上列抗告人因聲明異議案件，不服臺灣彰化地方法院中華民國96
年6月29日裁定（96年度交聲字第384號，原處分案號：交通部公
路總局臺中區監理所化監理站96年4月25日彰監四字第裁64－I00
000000號裁決書），提起抗告，本院裁定如下：
    主  文
抗告駁回。
    理  由
一、按汽車行駛至交岔路口，其行進、轉彎，應遵守燈光號誌或
    交通指揮人員之指揮，道路交通安全規則第102條第1項第1
    款前段定有明文。又汽車駕駛人，行經有燈光號誌管制之交
    岔路口闖紅燈者，處新台幣（下同）1,800元以上5,400元以
    下罰鍰，汽車駕駛人有違反該條例第53條情形者，除依原條
    款處罰鍰外，並記違規點數3點，道路交通管理處罰條例第
    53條第1項、第63條第1項第3款定有明文。
二、本件抗告人即受處分人甲○（下稱抗告人）於民國96年3 月
    13日16時54分許，騎乘車牌號碼KVA-557號重型機車，在彰
    化縣彰化市○○路與中民街口，因違反交通號誌指示，闖紅
    燈違規，抗告人因違反道路交通管理處罰條例第53條第1項
    之規定，原處分機關據以裁處抗告人罰鍰1,800元，並依同
    條例第63條第1項記違規點數3點。抗告人聲明異議意旨略以
    ：抗告人固有於上述時間，騎乘上開機車行經彰化縣彰化市
    ○○路與中民街口，惟當時伊是綠燈前行，僅係未依機車二
    段式左轉規定行駛，非有闖紅燈一情，警方以闖紅燈裁處，
    與事實不符，抗告人對原裁決實難甘服，爰請求撤銷原處分
    等語，為此不服提出異議。
三、抗告意旨略以：彰化市○○路、中民街口，號誌有9處之多
    ，有的失效，令人無所適從，警方應以情理法來處理。裁定
    車道號誌顯示為紅燈，抗告人認為和闖紅燈是二回事，因為
    抗告人沒走過去，只是跨越劃線左轉往綠燈方向中民街走（
    小犯規）而已，但自己的行車安全勝過一切又不妨礙他人。
    否則，要在中山路等90秒鐘後，再走5腳步遠的機車二段式
    等區再一次等90秒，抗告人特別去現場觀察沒有人這樣做，
    抗告人是警方活動照相的白老鼠，照片中抗告人不是很安全
    過馬路嗎？採證相片中的紅燈號誌，是警方用照相技術合成
    的，不可採信等語，為此提起抗告，請撤銷原裁定，更為適
    當之裁定等語。
四、本件抗告人對其於96年3月13日16時54分許，騎乘車牌號碼K
    VA-557號重型機車，在彰化縣彰化市○○路與中民街口，因
    違反交通號誌指示，闖紅燈違規，由彰化縣彰化市○○路左
    轉中民街之事實坦承不諱，惟否認該行為係闖紅燈行為，而
    認僅係跨越停止線左轉，往綠燈方向之中民街走，屬小犯規
    而已云云。惟查，抗告人於96年3月13日16時54分34秒時，
    騎乘上開機車行經彰化縣彰化市○○路與中民街口，當時中
    山路口號誌顯示為紅燈，抗告人於該路口未停等而跨越停止
    線直接左轉，且抗告人左轉至中山路與中民街口之路口中央
    時，中山路口之交通號誌仍顯示為紅燈等情，有採證照片4
    幀在卷可參（見96年度交聲字第384號卷第14至15頁），足
    見抗告人自彰化市○○路左轉至中民街口時，該中山路北向
    車道號誌均顯示為紅燈，且均無左轉綠燈號誌，是抗告人違
    反交通號誌指示，闖紅燈違規左轉事證明確，與未依兩段式
    左轉之情形不符。抗告人另辯稱：上開採證照片係警方合成
    ，並非實情云云，惟抗告人並未提出相關事證以供調查，又
    無其他任何證據足資證明舉發機關確有捏造事實違法取締之
    情事，則舉發機關本於維護交通秩序及行車安全等職責所為
    之交通違規舉發內容，自應予以採信。因此，原審以抗告人
    確有違反交通號誌指示，闖紅燈違規之情，堪以認定，原處
    分機關以抗告人違反道路交通管理處罰條例第53條第1項之
    規定掣單舉發，並據以裁處抗告人罰鍰1,800元，並依同條
    例第63條第1項記違規點數3點，核無違誤，原裁定並無不當
    之處，抗告人仍執陳詞提起抗告，指摘原裁定不當，其抗告
    為無理由，應予駁回。
五、據上論斷，應依道路交通案件處理辦法第26條、刑事訴訟法
    第412條，裁定如主文。
中　　華　　民　　國　　96　　年　　8 　　月　　14　　日
            刑事第十一庭　審判長法　官　陳　朱　貴
                                法　官　郭　同　奇
                                法　官　胡　文　傑
上列正本證明與原本無異。
不得再抗告。
                                書記官  陳　文  琴
中　　華　　民　　國　　96　　年　　8 　　月　　15　　日
